臺灣宜蘭地方法院刑事判決　　　　　　　　　　　　　　九十一年度訴緝字第三號
　　公　訴　人　臺灣宜蘭地方法院檢察署檢察官
　　被　　　告　甲○○
右列被告因搶奪案件，經檢察官提起公訴（九十年度偵字字第八六一號），本院判決
如左：
    主  文
甲○○意圖為自己不法之所有，而結夥三人搶奪他人之動產，處有期徒刑壹年。
    事  實
一、甲○○、林立偉於民國八十九年九月廿二日十五時許，搭乘由吳宏章（另由檢察
    官併案處理）駕駛車牌號碼不詳之自用小客車，行至臺北縣板橋市○○路○段二
    ０二之十七號寶鴻銀樓時，竟共同基於為自己不法所有之意圖，三人結夥先由甲
    ○○下車進入寶鴻銀樓內，向店員丙○○佯稱擬購買金項鍊，而使丙○○交付金
    項鍊一條予甲○○戴在頸上。甲○○乘此可得掌握該條金項鍊之機會，旋以行動
    電話聯絡在外等候之吳宏章，再由吳宏章交付金戒指一枚予林立偉，並指示林立
    偉立刻進入寶鴻銀樓內偽稱急需修理戒指，嗣林立偉依計畫開門入內並分散丙○
    ○注意力時，甲○○即乘此丙○○不及防備之際，猝然奪門而出，再搭上吳宏章
    駕駛在外接應之自用小客車逃逸。嗣吳宏章先駕車搭載甲○○離開現場後，再折
    返現場接應林立偉，再於翌日（即同年月廿三日）自行委請不詳姓名年籍之人持
    其等三人共同搶得之金項鍊，及先前持有乙○○遺失之身分證，至宜蘭縣宜蘭市
    ○○路四號伊達珠寶行售予不知情之負責人姚春玉，並將所變得之新臺幣（下同
    ）一萬四千元單獨花用殆盡。
二、案經臺北縣警察局海山分局報告臺灣板橋地方法院檢察署函請臺灣高等法院令轉
    臺灣宜蘭地方法院檢察署檢察官偵查起訴。
    理  由
一、訊據被告甲○○固坦承確於右揭時地夥同另案被告吳宏章共同搶奪之犯行，惟辯
    稱：當天其與吳宏章計畫搶奪銀樓金飾時，林立偉恰巧下車購物，故林立偉對其
    與吳宏章謀畫搶奪之事並不知情。又其與吳宏章本即計畫在其取得金飾後，旋即
    利用客戶開門入內之空檔奪門而出，但其並不知悉當時開門入內者竟是林立偉，
    亦不知林立偉為何進入銀樓等語。然查，右揭事實，業據被告甲○○於警訊及偵
    查中坦言無訛，核與共同被告林立偉及另案被告吳宏章於警訊及偵查中之供述相
    符一致，堪認其於警訊及偵查中之自白要與真實相符，且係基於自由意志下所為
    之陳述，洵足採憑。其於本院調查、審理中空口翻異前詞，諉稱：林立偉並無與
    之結夥搶奪銀樓等辯詞，要屬減輕己身罪責及為共同被告林立偉脫罪之語，實難
    採信。此外，復有被害人丙○○及證人姚春玉於警訊中之指證，及自寶鴻銀樓錄
    影帶翻拍之被告甲○○犯案時之照片二幀、自寶鴻銀樓展示櫃上採得，經內政部
    警政署刑事警察局鑑定，確為被告甲○○在該局存檔之左中指指紋一枚之該局鑑
    定報告書一份存卷可佐，本件事證至臻明確，被告甲○○犯行顯可認定。
二、查被告甲○○、林立偉及吳宏章等三人於作案時均已滿十八歲，具備完全刑事責
    任能力，是核被告甲○○結夥三人共同搶奪之所為，係犯刑法第三百二十一條第
    一項第四款、第三百二十五條第一項及第三百二十六條第一項之加重搶奪罪。被
    告甲○○與林立偉、吳宏章間，有犯意之聯絡與行為之分擔，均為共同正犯。審
    酌被告甲○○不思以正當途徑獲取財富，竟與林立偉、吳宏章共同謀議行搶得財
    ，嚴重危害社會整體防衛體系及危及人身安全，犯罪情節非微，惟念其行為時甫
    滿十八歲，思慮未週，在本件整體搶奪計畫中亦非居於謀議策劃之主要地位，行
    為分工上所擔負之犯罪情節顯較輕微，事後復無分得任何贓款，到庭態度尚佳，
    及其素行、犯罪動機、手段、目的、造成之整體侵害等一切情狀，爰酌情量處如
    主文所示之刑，以示懲儆。至被告甲○○作案時用以聯繫之行動電話一支雖未扣
    案，惟據共同被告甲○○到庭供稱乃其所有並供犯罪所用之物，但已丟棄而滅失
    ，經記明筆錄在卷可按，是本件未扣案之行動電話一支，爰不另為沒收之諭知，
    併予敘明。
據上論斷，應依刑事訴訟法第二百九十九條第一項前段，刑法第二十八條、第三百二
十一條第一項第四款、第三百二十五條第一項、第三百二十六條第一項，判決如主文
。
本案經檢察官沈念祖到庭執行職務
中      華      民      國      九十一      年    三    月     十九     日
                                    臺灣宜蘭地方法院刑事第二庭
                                            法  官  陳  嘉  年
右正本證明與原本無異。
如不服本判決，應於判決送達後十日內向本院提出上訴狀。（應附繕本）
                                            書記官  詹  玉  惠
中      華      民      國      九十一      年    三    月     二十     日
附錄本案論罪科刑法條全文
刑法第三百二十一條第一項第四款
犯竊盜罪而有左列情形之一者，處六月以上五年以下有期徒刑：
四  結夥三人以上而犯之者。
刑法第三百二十五條第一項
意圖為自己或第三人不法之所有，而搶奪他人之動產者，處六月以上五年以下有期徒
刑。
刑法第三百二十六條第一項
犯前條第一項之罪，而有第三百二十一條第一項各款情形之一者，處一年以上七年以
下有期徒刑。
